臺灣臺中地方法院刑事判決　　　　　　　96年度易字第1584號
公　訴　人　臺灣臺中地方法院檢察署檢察官
被　　　告　乙○○
上列被告因竊盜案件，經檢察官提起公訴（九十六年度偵字第一
二五三號），本院判決如下：
    主    文
乙○○竊盜，處拘役貳拾日，如易科罰金，以新台幣壹仟元折算
壹日。緩刑貳年。
    犯罪事實
一、乙○○於民國九十五年十二月二十四日上午九時五十分許，
    牽著腳踏車徒步行經臺中市○區○○路與自由路口之跳蚤市
    場內甲○○所擺設攤位等處時，因見甲○○正與其他人閒聊
    而未留意看顧攤位，竟基於為自己不法所有之意圖，徒手竊
    取甲○○所有放置在該攤位桌上陳列販售之懷錶一只【市價
    約新臺幣（下同）五百元】，得手後即騎乘腳踏車離去。適
    因該攤位之其他客人發現上情，而向甲○○告以攤位上之懷
    錶一只遭乙○○所竊，甲○○即快步向前欲追捕乙○○，並
    發現乙○○正將右手所持之懷錶一只放進所騎乘之腳踏車車
    籃內，遂迅將乙○○攔下，且由乙○○所騎乘之腳踏車車籃
    內取出上開遭竊之懷錶一只，嗣經在旁圍觀之人高呼小偷並
    報警處理後，經警趕至現場查獲乙○○，始循線查悉上情。
二、案經臺中市警察局第三分局報請臺灣臺中地方法院檢察署檢
    察官偵查起訴。
　　理　　由
一、訊據被告乙○○矢口否認有何竊盜之犯行，辯稱：當日伊雖
    曾至告訴人甲○○所擺設之上開攤位看過懷錶，然看完後即
    置回原位，未曾將該只懷錶放置在伊所有腳踏車之車籃內，
    且該車籃內亦不曾因放置該只懷錶而遭告訴人取回，告訴人
    事後始持一只懷錶進入該管理室內並表示係由伊所騎乘之腳
    踏車車籃內取出，伊甚感莫名及委曲，且員警將伊帶往跳蚤
    市場管理室內曾對伊進行搜索，均未發現該只懷錶亦無其他
    贓物，自無從證明伊曾將該只懷錶放置在伊所有腳踏車之車
    籃內，而有上開竊盜犯行云云。惟查：
（一）上開犯罪事實，業據告訴人即證人甲○○迭次於警詢及偵
      查中證稱：伊於九十五年十二月二十四日早上九時五十分
      （偵訊中誤稱係同日早上十時五十分），在自由路及復興
      路口之跳蚤市場設攤販賣懷錶及其他雜貨，伊看見被告牽
      著腳踏車經過伊攤位，當時伊正與別人講話而未仔細注意
      ，隨即有其他客人告訴伊，被告拿走伊擺在攤位桌上之懷
      錶，伊馬上追過去，追了大約七步，伊追上去時親眼看到
      被告正用右手將該只懷錶放進腳踏車之籃子裡，別無其他
      可疑之人接近被告，伊便將被告攔下，並將懷錶由腳踏車
      籃子裡拿出，被告即與伊大聲爭吵並否認竊盜，旁邊聚集
      圍觀之人隨即報警處理等語詳實，復經證人即當日到場處
      理之警員王坤煜於偵查中證稱：當日伊在跳蚤市場處理另
      一件竊盜案，正告一段落時，被告被人押入管理室，告訴
      人即證人甲○○則緊跟在後，並陳述在被告腳踏車籃子裡
      取出遭竊懷錶之事，伊即搜索被告之身體，此係對現行犯
      例行之附帶搜索，目的在確認被告有無危險物品與其他贓
      物，在搜索之前即看到該只懷錶等語在卷，且有刑案現場
      圖、查獲現場及扣案物照片、扣押物品目錄表及贓物認領
      保管收據等存卷足參，則佐以告訴人即證人甲○○、證人
      王坤煜二人與被告均互不相識，且素無怨隙等情，業經告
      訴人即證人甲○○及證人王坤煜陳述詳實，亦為被告所是
      認，又告訴人即證人甲○○當日旋即取回該只懷錶，且事
      後對被告並無任何求償之意等情，並有贓物認領保管收據
      及警詢、偵查筆錄等附卷足憑，亦即可見告訴人即證人甲
      ○○、證人王坤煜均無刻意捏造上開事實而誣陷被告之可
      能，而告訴人即證人甲○○亦無意圖藉機向被告求償之情
      ，當堪徵告訴人即證人甲○○及證人王坤煜上開所陳，均
      屬真實。
（二）至被告雖以上開情詞置辯。然觀諸被告前於警詢及偵查中
      既曾分別供稱：「我也覺得莫名其妙，懷錶為什麼會在我
      的腳踏車車籃裡。」、「我並沒有偷，我也不知道為什麼
      懷錶會在我腳踏車的車籃裡。」等情（詳見九十五年十二
      月二十四日警詢筆錄，附於警詢案卷）、「（問：你有無
      在東區○○路與復興路的跳蚤市場竊取財物？）沒有。我
      有拿起來看，看完之後就放回去，我不知道會出現在我腳
      踏車的籃子裡，說不定是有人陷害我。」等語（詳見偵查
      案卷第六頁）詳實，並在該等筆錄上親自簽名、捺按指印
      ，有該等筆錄在卷足參，可見告訴人所有擺設在上開攤位
      上之懷錶一只確曾放置在被告所騎乘腳踏車之車籃內，然
      員警趕至現場前，告訴人業已自行由被告所騎乘之腳踏車
      車籃內取回無疑，而被告事後於本院審理中改稱：伊未曾
      為上開供述，且伊所騎乘之腳踏車車籃內不曾因放置告訴
      人所有上開懷錶一只而為告訴人取回云云，則顯屬矯飾卸
      責之詞，無可採信。綜上可見，告訴人所有擺設在上開攤
      位上之懷錶一只乃係遭被告竊取後，由被告隨手放置在所
      騎乘之腳踏車車籃內甚明，而被告以前揭情詞置辯，要屬
      事後卸責之詞，委無足取。本案事證明確，被告上開犯行
      ，堪予認定。
二、核被告所為，係犯刑法第三百二十條第一項之竊盜罪。爰審
    酌被告當係因一時貪念而竊取上開物品，其犯罪之動機、目
    的，又手段尚屬平和，且其年事已高，又所竊取財物之價值
    尚微，及犯罪後仍矢口否認犯行之犯罪後態度等一切情狀，
    量處如主文所示之刑，並諭知易科罰金之折算標準。又查，
    被告前未曾因故意犯罪而受有期徒刑以上刑之宣告，此有臺
    灣臺中地方法院檢察署刑案資料查註紀錄表及臺灣高等法院
    被告前案紀錄表附卷可按，信被告經此教訓，當知警惕戒慎
    而無再犯之虞，本院綜核被告業已將年屆八旬，且庭訊時有
    重聽情形等各種情狀，認其所受上開宣告之刑，以暫不執行
    為適當，爰併予宣告緩刑二年，以啟自新。
據上論斷，應依刑事訴訟法第二百八十四條之一、第二百九十九
條第一項前段，刑法第三百二十條第一項、第四十一條第一項前
段、第七十四條第一項第一款，刑法施行法第一條之一，判決如
主文。
中　　華　　民　　國　　96　　年　　6 　　月　　11　　日
　　　　　　　　　刑事第四庭　法　官　  許惠瑜
以上正本證明與原本無異。
如不服本判決，應於判決送達後十日內，向本院提出上訴狀。
　　　　　　　　　　　　　　　　書記官　陳佳君
中　　華　　民　　國　　96　　年　　6 　　月　　11　　日
附錄法條：
刑法第三百二十條第一項
意圖為自己或第三人不法之所有，而竊取他人之動產者，為竊盜
罪，處 5 年以下有期徒刑、拘役或 5 百元以下罰金。
